【裁判字號】    98,訴緝,19
【裁判日期】    980413
【裁判案由】    毒品危害防制條例
【裁判全文】
臺灣桃園地方法院刑事判決              98年度訴緝字第19號
公  訴  人  臺灣桃園地方法院檢察署檢察官
被      告  甲○○
                    （另案於臺灣桃園監獄執行中）
指定辯護人  本院公護辯護人  乙○○
上列被告因毒品危害防制條例案件，經檢察官提起公訴（96年度
偵字第26700 號），本院判決如下：
    主  文
甲○○所犯如附表一所示之罪，均累犯，各處如附表一主文欄所
示之刑。應執行有期徒刑捌年。如附表二編號一所示之物，沒收
銷燬之；如附表二編號二至四所示之物，沒收之；如附表二編號
五至七所示之物，沒收之，如全部或一部不能沒收時，追徵其價
額；如附表二編號八至十二所示之物，沒收之，如全部或一部不
能沒收時，以其財產抵償之。
    事  實
一、甲○○前於民國94年間，因搶奪、竊盜、贓物案件，經本院
    分別判處有期徒刑6 月、4 月、3 月確定；又於同年間，因
    強盜案件，經本院判處有期徒刑4 月確定，並經聲請與上開
    案件合併定應執行刑為有期徒刑1 年2 月確定後，在95年 6
    月15日執行完畢。詎其明知安非他命係業經公告列為毒品危
    害防制條例第2 條第2 項第2 款所規定之第二級毒品，不得
    販賣及持有，仍基於販賣第二級毒品之犯意，分別於96年 7
    月間某日，以新臺幣（下同）16,000元向劉建廷購入8.5 公
    克之第二級毒品安非他命，及在96年9 月中旬某日，以不詳
    價格向劉建廷購入4.5 公克之第二級毒品安非他命後（價格
    尚未談定，而係約定由甲○○於販賣予他人後，分次給付價
    金），再以較高之價格而分別於如附表一所示之時間、地點
    ，以如附表一所示之方式，販賣第二級毒品安非他命予呂仁
    維、陳奇楓、曲智夫、楊光宇、李允照。嗣於96年10月21日
    上午11時10分許，為警持拘票在桃園縣中壢市○○○路○ 段
    151 之4 號3 樓住處內查獲，並扣得甲基安非他命7 包（驗
    餘合計淨重3.4873公克）、電子磅秤1 台、帳冊3 本，始知
    悉上情。甲○○於偵查中供出毒品來源為劉建廷，並使臺灣
    桃園地方法院檢察署檢察官據以破獲劉建廷，而以97年度偵
    字第4497號提起公訴，再經本院以97年度訴字第389 號判決
    判處應執行刑有期徒刑6 年5 月，案件現仍上訴中。
二、案經新竹市警察局移請臺灣桃園地方法院檢察署檢察官偵查
    後提起公訴。
    理  由
壹、程序事項：
一、按被告以外之人於偵查中向檢察官所為之陳述，除顯有不可
    信之情況者外，得為證據；被告以外之人於審判外之陳述，
    雖不符前4 條之規定，而經當事人於審判程序同意作為證據
    ，法院審酌該言詞陳述或書面陳述作成時之狀況，認為適當
    者，亦得為證據，刑事訴訟法第159 條之1 第2 項、第 159
    條之5 分別定有明文。本案證人呂仁維、陳奇楓、曲智夫、
    楊光宇、李允照、高佩君於偵查中向檢察官所為之證述，及
    呂仁維、陳奇楓、高佩君於警詢中之陳述，經被告及其指定
    辯護人於本院審理中均表示無意見而同意作為證據，且本院
    審酌該陳述作成時之狀況並無瑕疵之情狀存在而認為適當，
    亦復查無顯有不可信之情況存在，揆諸上開說明，自得為證
    據。
二、本案認定犯罪事實所引用之本案卷內所有卷證資料（包含文
    書證據、物證等證據），並無證據證明係公務員違背法定程
    序所取得，且被告及其指定辯護人於本院審理終結前就卷內
    所有之卷證資料之證據能力均表示無意見，又卷內之文書證
    據，亦無刑事訴訟法第159 條之4 之顯有不可信之情況與不
    得作為證據之情形，則依刑事訴訟法第159 條之5 之規定，
    本案認定犯罪事實所引用之本案卷證所有文書證據、物證等
    證據，均有證據能力。
貳、實體事項：
一、上開犯罪事實，業據被告甲○○迭於警詢、偵查及本院審理
    中坦承不諱，並且：(一)核與1.證人呂仁維於偵查中證述及在
    警詢中陳稱：其自96年7 月起即向被告購買毒品，均係其先
    撥打至被告所使用之門號「0000000000」等行動電話，向被
    告表示欲購買之安非他命數量後，再相約於桃園縣中壢市○
    街上交易，共購買過2 至3 次，每次均以新臺幣（下同）1,
    000 元購得0.2 公克之安非他命；2.證人陳奇楓於偵查中證
    述及在警詢中陳述：渠曾於96年8 、9 月間，撥打至被告使
    用之門號「0000000000」行動電話，向被告表示欲以 1,000
    元購買1 小包之安非他命，並經被告允諾後即相約交易；3.
    證人曲智夫於偵查中證述：伊確曾於96年8 月間以1,000 元
    向被告購買1 小包安非他命；4.證人楊光宇於偵查中證述：
    其係透過朋友而知悉被告平日有在販賣毒品，故先與被告約
    定購買之安非他命數量並談妥價錢後，再以電話聯絡相約交
    易；5.證人李允照於偵查中證述：渠係先撥打電話予被告，
    表示欲以3,500 元購買1 公克之安非他命後，再相約交易；
    6.證人高佩君於偵查中證述及在警詢中陳述：伊與被告係男
    女朋友，並與被告同住，曾親眼目睹被告販賣第二級毒品安
    非他命予證人曲智夫等人，而扣案之帳冊，則係供被告記錄
    販賣毒品之所得及欠款金額所用等語相符；(二)被告是時所使
    用之門號「0000000000」、「0000000000」、「0000000000
    」行動電話，經臺灣桃園地方法院檢察署核發通訊監察書准
    予通訊監察後，被告亦曾於電話中與證人呂仁維、陳奇楓、
    曲智夫、楊光宇、李允照為如附表一所示之通話內容，而譯
    文之內容均堪認係被告與上開證人間交易毒品之過程；(三)扣
    案之透明結晶7 包經送請行政院衛生署草屯療養院鑑定後，
    確均含有甲基安非他命成份，驗餘合計淨重3.4873公克，有
    該局於96年11月22日草療鑑字第0960009366號鑑定書1 紙附
    卷可憑；(四)被告確係分別於96年7 月間某日，以16,000元向
    劉建廷購入8.5 公克之第二級毒品安非他命，及在96年9 月
    中旬某日，以不詳價格向劉建廷購入4.5 公克之第二級毒品
    安非他命（價格尚未談定，而係約定由甲○○於販賣予他人
    後，分次給付價金）之情，有本院97年度訴字第389 號電子
    判決書在卷可稽，而因販賣毒品係違法行為，非可公然為之
    ，亦無公定之價格，且不論任何包裝，均可任意分裝增減分
    量，而每次購買之價量，亦可能因雙方間之關係深淺、資力
    、需求量及對行情之認知、來源是否充裕？查緝是否嚴緊？
    購買者被查獲時有無可能供出購買對象之可能性風險評估等
    ，因而異其標準，則販賣價格自可能機動調整，非可一概而
    論，再參酌毒品物稀價昂，取得不易，且毒品交易為政府規
    定為嚴予取締之犯罪，苟無有利可圖，應無甘冒被查緝法辦
    重刑之危險，平白無端且無償為該買賣之行為，是被告販賣
    毒品，必有差價利益，而有從中牟利之營利意圖；(五)此外，
    復有扣案之電子磅秤1 台、帳冊3 本可佐，併有通訊監察譯
    文、通訊監察書及現場照片等件在卷可稽，足認被告之自白
    與事實相符而值採信，是本案事證明確，被告犯行洵堪認定
    ，應依法論科。
二、按安非他命係毒品危害防制條例第2 條第2 項第2 款規定之
    第二級毒品。是核被告甲○○所為，均係犯毒品危害防制條
    例第4 條第2 項之販賣第二級毒品罪。被告持有第二級毒品
    之低度行為，為販賣之高度行為所吸收，不另論罪。又被告
    所為多次販賣第二級毒品之犯行，犯意各別、行為互殊，應
    予分論併罰。再被告前於94年間，因搶奪、竊盜、贓物案件
    ，經本院判處有期徒刑6 月、4 月、3 月確定；又於同年間
    ，因強盜案件，經本院判處有期徒刑4 月確定，並經聲請與
    上開案件合併定應執行刑為有期徒刑1 年2 月確定後，在95
    年6 月15日執行完畢之情，有臺灣高等法院被告前案紀錄表
    在卷可稽，其於有期徒刑執行完畢後，5 年內故意再犯本案
    有期徒刑以上之罪，為累犯，應均依刑法第47條第1 項之規
    定，加重其刑（惟就法定本刑為無期徒刑部分，依法不得再
    加重）。末被告於本案偵查中供出其所販賣毒品之來源為劉
    建廷，並使檢察官據以破獲劉建廷，而以97年度偵字第4497
    號就劉建廷涉犯販賣第二級毒品罪提起公訴，再經本院以97
    年度訴字第389 號判決判處應執行刑有期徒刑6 年5 月，案
    件仍上訴中，有上開電子判決書在卷可參，故依毒品危害防
    制條例第17條之規定，減輕其刑，並先加後減之。爰審酌被
    告竟以營利意圖，有償提供毒品予人施用，助長施用毒品行
    為之更形猖獗，且此類行為所生危害，非僅使多數人之生命
    、身體法益受侵害，影響所及甚且危害社會、國家之健全發
    展，惟念及其於犯後均能坦承犯行，知所悔悟，且販賣毒品
    之利得尚非鉅大等一切情狀，分別量處如主文所示之刑後，
    再定其應執行之刑。至公訴人雖聲請本院審酌被告本案之犯
    罪情節而宣告強制工作，然本院審酌被告素行及本案之犯罪
    情節等客觀事證，尚難認被告有犯罪習慣或因遊蕩或懶惰成
    習而犯罪，而認仍給予被告刑罰教育以察其效之機會為妥，
    是檢察官此部分聲請，容有誤會，附此敘明。末辯護意旨另
    以被告於犯後均能坦承犯行，態度良好，請求依刑法第59條
    之規定予以酌減云云，然按刑法第59條之酌量減輕其刑，必
    於犯罪之情狀，在客觀上足以引起一般同情，認為即予宣告
    法定低度刑度，猶嫌過重者，始有其適用，至於被告犯後態
    度，深具悔意等情狀，僅可為法定刑內從輕科刑之標準，不
    得據為酌量減輕之理由，最高法院著有51年臺上字第899 號
    判例要旨參照。本院斟酌被告乃係累犯，且於本案有多次販
    賣毒品之犯行，衡情難認有何可堪憫恕之狀況，至被告雖於
    本案犯後坦承犯行，堪認犯後態度良好，惟亦僅可供本院於
    法定刑度內從輕量刑，尚不得據引為酌量減輕之理由，再予
    敘明。
四、沒收部分：
    (一)扣案如附表二編號一所示之透明結晶7 包，經送請行政院
      衛生署草屯療養院鑑定後，確均含有第二級毒品甲基安非
      他命成分（驗餘合計淨重3.4873公克），業如上述，自應
      依毒品危害防制條例第18條第1 項之規定，不問屬於犯人
      與否，宣告沒收銷燬。
    (二)扣案如附表二編號三所示之電子磅秤1 台、如附表二編號
      四所示之帳冊3 本，及未扣案如附表編號五至七所示之行
      動電話3 具（均含SIM 卡1 張），均係供被告犯本案之罪
      所用之物，且為被告所有，業據其供承在卷；而如附表二
      編號八至十二所示之販賣第二級毒品所得，則係屬被告因
      犯罪所得之財物，均應依同條例第19條第1 項之規定，宣
      告沒收之（至被告販賣毒品予楊光宇部分，因楊光宇尚未
      給付價金，故就此部分不另為沒收之宣告）。惟因行動電
      話及販毒所得均未據扣案，故併就如附表二編號五至七所
      示之行動電話部分，諭知如全部或一部不能沒收時，應追
      徵其價額，並就如附表二編號八至十二所示之販賣毒品所
      得部分，諭知如全部或一部不能沒收時，以被告之財產抵
      償之。
    (三)扣案如附表二編號二所示用以包裝上開第二級毒品甲基安
      非他命所用之外包裝袋7 只，既能與第二級毒品甲基安非
      他命分別秤其重量，則與第二級毒品甲基安非他命即無難
      以析離而無法個別宣告沒收之情事（最高法院92年度台上
      字第6911號判決要旨參照），而該外包裝袋7 只因具有防
      止第二級毒品甲基安非他命裸露、逸出及潮濕之功用，並
      便於攜帶及持有，亦均屬被告所有而供犯罪預備之物，爰
      依刑法第38條第1 項第2 款之規定，宣告沒收之。
    (四)至扣案之SIM 卡包裝卡（未含SIM 卡），原係裝載門號「
      0000000000」之SIM 卡所用，而該門該並非上開所認定被
      告用以販賣毒品之行動電話門號，且復查無積極證據足證
      亦係供被告犯本案之罪所用之物，是爰不併為沒收之諭知
      ，再予敘明。
據上論斷，應依刑事訴訟法第299 條第1 項前段，毒品危害防制
條例第4 條第2 項、第18條第1 項、第19條第1 項、第17條，刑
法第11條、第47條第1 項、刑法第51條第5 款、第38條第1 項第
2 款，判決如主文。
本案經檢察官丁俊成到庭執行職務。
中    華    民    國    98    年    4     月    13    日
                    刑事第十庭  審判長法  官   江德民
                                      法  官   陳添喜
                                      法  官   蘇昌澤
以上正本證明與原本無異。
如不服本判決應於收受判決後10日內向本院提出上訴書狀，並應
敘述具體理由。其未敘述上訴理由者，應於上訴期間屆滿後20日
內向本院補提理由書 (均須按他造當事人之人數附繕本)「 切勿
逕送上級法院」。
                                      書記官   田宜芳
中    華    民    國    98    年    4     月    13    日
附錄論罪科刑依據之法條：
毒品危害防制條例第4條
製造、運輸、販賣第一級毒品者，處死刑或無期徒刑；處無期徒
刑者，得併科新臺幣 1 千萬元以下罰金。
製造、運輸、販賣第二級毒品者，處無期徒刑或 7 年以上有期徒
刑，得併科新臺幣 7 百萬元以下罰金。
製造、運輸、販賣第三級毒品者，處 5 年以上有期徒刑，得併科
新臺幣 5 百萬元以下罰金。
製造、運輸、販賣第四級毒品者，處 3 年以上 10 年以下有期徒
刑，得併科新臺幣 3 百萬元以下罰金。
製造、運輸、販賣專供製造或施用毒品之器具者，處 1 年以上 7
年以下有期徒刑，得併科新臺幣 1 百萬元以下罰金。
前五項之未遂犯罰之。
毒品危害防制條例第17條
犯第 4 條第 1 項至第 4 項、第 5 條第 1 項至第 4 項前段、
第 6 條第 1 項至
第 4 項、第 7 條第 1 項至第 4 項、第 8 條第 1 項至第 4 項
、第 10 條或第 1
 1 條第 1 項、第 2 項之罪，供出毒品來源，因而破獲者，得減
輕其刑。
毒品危害防制條例第18條
查獲之第一、二級毒品及專供製造或施用第一、二級毒品之器具
，不問屬於犯人與否，均沒收銷燬之；查獲之第三、四級毒品及
製造或施用毒品之器具，無正當理由而擅自持有者，均沒入銷燬
之。但合於醫藥、研究或訓練之用者，得不予銷燬。
前項合於醫藥、研究或訓練用毒品或器具之管理辦法，由法務部
會同行政院衛生署定之。
毒品危害防制條例第19條
犯第 4 條至第 9 條、第 12 條、第 13 條或第 14 條第 1 項、
第2 項之罪者，其供犯罪所用或因犯罪所得之財物，均沒收之，
如全部或一部不能沒收時，追徵其價額或以其財產抵償之。
為保全前項價額之追徵或以財產抵償，得於必要範圍內扣押其財
產。
犯第 4 條之罪所使用之水、陸、空交通工具沒收之。
毒品危害防制條例第17條
犯第 4 條第 1 項至第 4 項、第 5 條第 1 項至第 4 項前段、
第6 條第1 項至第4 項、第7 條第1 項至第4 項、第8條 第1 項
至第4 項、第10條或第11條第1 項、第2 項之罪，供出毒品來源
，因而破獲者，得減輕其刑。
附表一：
┌──┬───┬──┬────────┬──┬──────────┬─────────────────┐
│編號│販  賣│販賣│ 販  賣  方  式 │交易│主                文│ 通    訊    監    察    譯    文 │
│    │對  象│毒品│                │日期│                    ├──┬──────────────┤
│    │      │    │                │    │                    │時間│通   話   內   容   摘   要 │
├──┼───┼──┼────────┼──┼──────────┼──┼──────────────┤
│ 一 │呂仁維│安非│由呂仁維先以「09│96年│甲○○販賣第二級毒品│02時│A ：甲○○；B ：呂仁維      │
│    │      │他命│00000000」門號行│7 月│，累犯，處有期徒刑│09分├──────────────┤
│    │      │    │動電話，撥打至陳│13日│年柒月。如附表二編號│53秒│B ：喂，老師？在那裡？      │
│    │      │    │俊成使用之「0916│    │一所示之物，沒收銷燬│    │A ：一樣ㄚ。                │
│    │      │    │495274」門號行動│    │之；如附表二編號二至│    │B ：等一下我一個朋友會打給你│
│    │      │    │電話，表示欲購買│    │五、編號八所示之物，│    │    ，電話我給你「0000000000│
│    │      │    │安非他命後，即委│    │沒收之，如附表二編號│    │    」，然後你幫我拿給他就好│
│    │      │    │由真實姓名年籍不│    │五所示之物，如全部或│    │    ，算我的。              │
│    │      │    │詳之人，至甲○○│    │一部不能沒收時，追徵│    │A ：算你的？                │
│    │      │    │位於桃園縣中壢市│    │其價額；如附表二編號│    │…                          │
│    │      │    │新中北路住處樓下│    │八所示之物，如全部或├──┼──────────────┤
│    │      │    │代為取貨，而以1,│    │一部不能沒收時，以其│02時│B ：喂，他到了。            │
│    │      │    │000 元交易0.2 公│    │財產抵償之。        │35分│A ：喔！好！                │
│    │      │    │克之安非他命    │    │                    │30秒│B ：白色白色喔。            │
│    │      │    │                │    │                    │    │A ：喔！好！                │
├──┼───┼──┼────────┼──┼──────────┼──┼──────────────┤
│ 二 │呂仁維│安非│由呂仁維先以「09│96年│甲○○販賣第二級毒品│17時│B ：我等一下拿錢去給你！    │
│    │      │他命│00000000」門號行│9 月│，累犯，處有期徒刑│30分│A ：好。                    │
│    │      │    │動電話，撥打至陳│17日│年柒月。如附表二編號│42秒│B ：等一下順便準備喔！      │
│    │      │    │俊成使用之「0989│    │一所示之物，沒收銷燬│    │A ：多少？                  │
│    │      │    │514940」門號行動│    │之；如附表二編號二至│    │B ：一樣呀！                │
│    │      │    │電話，表示欲購買│    │四、編號六、編號九所│    │A ：好。                    │
│    │      │    │安非他命後，即相│    │示之物，沒收之，如附│    │B ：然後我明天再拿今天的錢給│
│    │      │    │約在甲○○上開住│    │表二編號六所示之物，│    │    你。                    │
│    │      │    │處樓下，以 1,000│    │如全部或一部不能沒收│    │A ：好。                    │
│    │      │    │元交易0.2 公克之│    │時，追徵其價額；如附│    │                            │
│    │      │    │安非他命        │    │表二編號九所示之物，│    │                            │
│    │      │    │                │    │如全部或一部不能沒收│    │                            │
│    │      │    │                │    │時，以其財產抵償之。│    │                            │
├──┼───┼──┼────────┼──┼──────────┼──┼──────────────┤
│ 三 │陳奇楓│安非│由陳奇楓先以「09│96年│甲○○販賣第二級毒品│06時│A ：甲○○ ；B ：陳奇楓     │
│    │      │他命│00000000」門號行│8 月│，累犯，處有期徒刑│28分├──────────────┤
│    │      │    │動電話，撥打至陳│13日│年柒月。如附表二編號│58秒│A ：幹嘛？                  │
│    │      │    │俊成使用之「0989│    │一所示之物，沒收銷燬│    │B ：你還有嗎？              │
│    │      │    │785717」門號行動│    │之；如附表二編號二至│    │A ：多少？                  │
│    │      │    │電話，表示欲購買│    │四、編號七、編號十所│    │B ：先拿1,000 塊吧，不要拿品│
│    │      │    │安非他命後，即相│    │示之物，沒收之，如附│    │    質不好的啊！            │
│    │      │    │約在甲○○上開住│    │表二編號七所示之物，│    │A ：白目喔，在那裡？        │
│    │      │    │處樓下，以 1,000│    │如全部或一部不能沒收│    │B ：等一下我過去拿。        │
│    │      │    │元交易1 小包之安│    │時，追徵其價額；如附│    │                            │
│    │      │    │非他命          │    │表二編號十所示之物，│    │                            │
│    │      │    │                │    │如全部或一部不能沒收│    │                            │
│    │      │    │                │    │時，以其財產抵償之。│    │                            │
├──┼───┼──┼────────┼──┼──────────┼──┼──────────────┤
│ 四 │曲智夫│安非│由甲○○以「0989│96年│甲○○販賣第二級毒品│16時│A ：甲○○ ；B ：曲智夫     │
│    │      │他命│785717」門號行動│8 月│，累犯，處有期徒刑│11分├──────────────┤
│    │      │    │電話，撥打至曲智│17日│年柒月。如附表二編號│20秒│…B ：喔，放假第一天就打給你│
│    │      │    │夫之「0000000000│    │一所示之物，沒收銷燬│    │    ，擔心你有沒有啥事？    │
│    │      │    │」門號行動電話閒│    │之；如附表二編號二至│    │    對啦，你還有沒有糖果？  │
│    │      │    │聊，過程中曲智夫│    │四、編號七、編號十一│    │A ：有啦。                  │
│    │      │    │即表示欲向甲○○│    │所示之物，沒收之，如│    │B ：順便帶出來錢再跟你算…你│
│    │      │    │購買安非他命，並│    │附表二編號七所示之物│    │    要怎樣過來？            │
│    │      │    │相約於桃園縣中壢│    │，如全部或一部不能沒│    │A ：坐計程車啊！            │
│    │      │    │市○○路○ 段附近│    │收時，追徵其價額；如│    │…                          │
│    │      │    │，以1,000 元交易│    │附表二編號十一所示之│    │                            │
│    │      │    │1 小包之安非他命│    │物，如全部或一部不能│    │                            │
│    │      │    │                │    │沒收時，以其財產抵償│    │                            │
│    │      │    │                │    │之。                │    │                            │
├──┼───┼──┼────────┼──┼──────────┼──┼──────────────┤
│ 五 │楊光宇│安非│由甲○○先以不詳│96年│甲○○販賣第二級毒品│20時│A ：甲○○；B ：楊光宇      │
│    │      │他命│方式與楊光宇達成│10月│，累犯，處有期徒刑│52分├──────────────┤
│    │      │    │交易安非他命之合│4 日│年柒月。如附表二編號│49秒│A ：我到了，你要多少？      │
│    │      │    │意後，再由甲○○│    │一所示之物，沒收銷燬│    │B ：那裡？你在樓下是嗎？我怎│
│    │      │    │以「0000000000」│    │之；如附表二編號二至│    │    麼沒看到你？            │
│    │      │    │門號行動電話，撥│    │四、編號六所示之物，│    │A ：ㄟ，旁邊外面啊。        │
│    │      │    │打至楊光宇之「09│    │沒收之，如附表二編號│    │B ：你跟誰？                │
│    │      │    │00000000」門號行│    │六所示之物，如全部或│    │A ：我跟我朋友啊。          │
│    │      │    │動電話，相約在楊│    │一部不能沒收時，追徵│    │B ：雞八，你一個人來就好啦。│
│    │      │    │光宇住處附近，約│    │其價額。            │    │A ：我知道啊。              │
│    │      │    │定以1,000 元販賣│    │                    │    │…                          │
│    │      │    │1小 包之安非他命│    │                    │    │                            │
│    │      │    │予楊光宇（惟楊光│    │                    │    │                            │
│    │      │    │宇事後並未給付購│    │                    │    │                            │
│    │      │    │買毒品之價金）  │    │                    │    │                            │
├──┼───┼──┼────────┼──┼──────────┼──┼──────────────┤
│ 六 │楊光宇│安非│由甲○○先以不詳│96年│甲○○販賣第二級毒品│19時│A ：甲○○；B ：楊光宇      │
│    │      │他命│方式與楊光宇達成│10月│，累犯，處有期徒刑│28分├──────────────┤
│    │      │    │交易安非他命之合│10日│年柒月。如附表二編號│57秒│B ：在那？                  │
│    │      │    │意後，再由楊光宇│    │一所示之物，沒收銷燬│    │A ：地下道了，15塊滷肉飯的地│
│    │      │    │以「0000000000」│    │之；如附表二編號二至│    │    下道，就是從貝多芬那邊插│
│    │      │    │門號行動電話撥打│    │四、編號六所示之物，│    │    上去。                  │
│    │      │    │至甲○○使用之「│    │沒收之，如附表二編號│    │B ：是喔，多一點啦，很痛苦。│
│    │      │    │0000000000」門號│    │六所示之物，如全部或│    │A ：ㄟ我也是要先跟人家拿耶。│
│    │      │    │行動電話，相約在│    │一部不能沒收時，追徵│    │B ：好，那要好一點。        │
│    │      │    │甲○○上開住處附│    │其價額。            │    │A ：我看是可以啊。          │
│    │      │    │近，約定以 1,000│    │                    │    │B ：可以幾？                │
│    │      │    │元販賣1 小包之安│    │                    │    │A ：看是多0.2~0.3。         │
│    │      │    │非他命予楊光宇（│    │                    │    │B ：喔，好啦。              │
│    │      │    │惟楊光宇事後並未│    │                    │    │                            │
│    │      │    │給付購買毒品之價│    │                    │    │                            │
│    │      │    │金）            │    │                    │    │                            │
├──┼───┼──┼────────┼──┼──────────┼──┼──────────────┤
│ 七 │李允照│安非│由李允照先以「09│96年│甲○○販賣第二級毒品│23時│A ：甲○○；B ：李允照。    │
│    │      │他命│00000000」門號行│10月│，累犯，處有期徒刑│59分├──────────────┤
│    │      │    │動電話，撥打至陳│16日│年柒月。如附表二編號│58秒│B ：我小愛她男朋友。        │
│    │      │    │俊成使用之「0989│    │一所示之物，沒收銷燬│    │A ：怎樣？                  │
│    │      │    │514940」門號行動│    │之；如附表二編號二至│    │B ：1 喔。                  │
│    │      │    │電話，表示欲購買│    │四、編號六、編號十二│    │A ：1 張喔？                │
│    │      │    │安非他命後，即相│    │所示之物，沒收之，如│    │B ：1克。                   │
│    │      │    │約在桃園縣中壢市│    │附表二編號六所示之物│    │A ：我現在沒這麼多，只有 0.6│
│    │      │    │中北路2 段某處，│    │，如全部或一部不能沒│    │    。                      │
│    │      │    │以3,500 元交易 1│    │收時，追徵其價額；如│    │B ：0.6要出多少？           │
│    │      │    │公克之安非他命  │    │附表二編號十二所示之│    │A ：是剛好有人要啦，等一下我│
│    │      │    │                │    │物，如全部或一部不能│    │    再去接你，現在剛好不夠。│
│    │      │    │                │    │沒收時，以其財產抵償│    │…                          │
│    │      │    │                │    │之。                │    │A ：…但是我在「決策」耶，等│
│    │      │    │                │    │                    │    │   一下我到中壢再打給你。   │
│    │      │    │                │    │                    │    │B ：多久？                  │
│    │      │    │                │    │                    │    │A ：半個鐘頭內。            │
└──┴───┴──┴────────┴──┴──────────┴──┴──────────────┘
附表二：
┌──┬─────────────┬───────────────────┐
│編號│物      品      名      稱│備                                  註│
├──┼─────────────┼───────────────────┤
│ 一 │扣案甲基安非他命7 包      │                                      │
├──┼─────────────┼───────────────────┤
│ 二 │扣案包裝如編號一所示甲基安│                                      │
│    │非他命之外包裝袋7 只      │                                      │
├──┼─────────────┼───────────────────┤
│ 三 │扣案電子磅秤1 台          │                                      │
├──┼─────────────┼───────────────────┤
│ 四 │扣案帳冊3 本              │                                      │
├──┼─────────────┼───────────────────┤
│ 五 │未扣案搭配門號0000000000號│如全部或一部不能沒收時，追徵其價額    │
│    │行動電話1 具（含SIM 卡）  │                                      │
├──┼─────────────┼───────────────────┤
│ 六 │未扣案搭配門號0000000000號│如全部或一部不能沒收時，追徵其價額    │
│    │行動電話1 具（含SIM 卡）  │                                      │
├──┼─────────────┼───────────────────┤
│ 七 │未扣案搭配門號0000000000號│如全部或一部不能沒收時，追徵其價額    │
│    │行動電話1 具（含SIM 卡）  │                                      │
├──┼─────────────┼───────────────────┤
│ 八 │未扣案販賣第二級毒品予呂仁│如全部或一部不能沒收時，以其財產抵償之│
│    │維之所得新臺幣1,000 元    │                                      │
├──┼─────────────┼───────────────────┤
│ 九 │未扣案販賣第二級毒品予呂仁│如全部或一部不能沒收時，以其財產抵償之│
│    │維之所得新臺幣1,000 元    │                                      │
├──┼─────────────┼───────────────────┤
│ 十 │未扣案販賣第二級毒品予陳奇│如全部或一部不能沒收時，以其財產抵償之│
│    │楓之所得臺幣1,000 元      │                                      │
├──┼─────────────┼───────────────────┤
│十一│未扣案販賣第二級毒品予曲智│如全部或一部不能沒收時，以其財產抵償之│
│    │夫之所得新臺幣1,000 元    │                                      │
├──┼─────────────┼───────────────────┤
│十二│未扣案販賣第二級毒品予李允│如全部或一部不能沒收時，以其財產抵償之│
│    │照之所得新臺幣3,500 元    │                                      │
└──┴─────────────┴───────────────────┘


司法院資訊處製作；財團法人民間司法改革基金會備份。
